【裁判字號】    98,易,75
【裁判日期】    980122
【裁判案由】    詐欺等
【裁判全文】
臺灣板橋地方法院刑事判決                98年度易字第75號
公  訴  人  臺灣板橋地方法院檢察署檢察官
被      告  丙○○
                    （現於臺灣臺北看守所羈押中）
上列被告因詐欺等案件，經檢察官提起公訴（97年度偵字第3285
3 號、97年度偵字第32214 號、97年度偵字第32397 號），被告
於準備程序進行中就被訴事實為有罪之陳述，本院告知被告簡式
審判程序之旨，並聽取當事人之意見後，合議庭裁定由受命法官
獨任進行簡式審判程序，本院判決如下：
    主  文
丙○○犯如附表所示之罪，各處如附表所示之宣告刑；又以詐術
得財產上不法之利益，累犯，處拘役貳拾日。附表編號一、五、
六所示之罪，應執行有期徒刑壹年。附表編號二至四、七至八所
示之罪及詐欺得利罪，應執行拘役壹佰貳拾日，如易科罰金，以
新臺幣壹仟元折算壹日。
    事實及理由
一、犯罪事實：
(一)丙○○前因竊盜案件，經本院以91年度易字第601 號判決判
    處有期徒刑1 年確定，於民國92年1 月31日執行完畢（於附
    表編號二部分構成累犯）；另因竊盜案件，經本院以94年度
    易字第803 號判決判處有期徒刑7 月確定；復因竊盜案件，
    經本院以94年度易字第1652號判決判處有期徒刑10月確定，
    上開二案接續執行，於95年12月11日因縮短刑期假釋出監付
    保護管束，復於假釋中再犯竊盜案件，經本院以96年度易字
    第235 號判決判處有期徒刑7 月確定，嗣經本院以96年度聲
    減字第60號裁定減為有期徒刑3 月又15日。上開假釋經撤銷
    後，於96年5 月21日再次入監執行，再接續執行有期徒刑3
    月又15日，於96年7 月16日縮短刑期執行完畢（於附表編號
    一、三、四至八部分構成累犯）。
(二)詎丙○○猶不知悔改，復意圖為自己不法之所有，分別於附
    表所示之時、地，以附表所示之方法，竊得如附表所示之財
    物。在警方尚未發覺丙○○涉犯如附表編號二至六所示之竊
    盜犯行前，丙○○即向臺北縣政府警察局蘆洲分局警員表明
    涉犯該等竊盜案件而自首，並坦承犯行，進而接受裁判，警
    方始查知上情。
(三)丙○○明知其無支付能力，竟意圖為自己不法之利益，於97
    年11月12日22時30分許，至胡慶忠所經營位於臺北縣五股鄉
    ○○路218 號之小吃店消費，致使胡慶忠陷於錯誤，信任其
    有付款之意，而同意其在店內消費，並交付高粱酒1 瓶、七
    星香菸2 包、羊肉爐1 鍋及菜脯蛋1 份等供其食用，總計消
    費新臺幣（下同）800 元後，未予付款旋即離去。嗣經胡慶
    忠追出，並報警處理，員警即前往上址當場將丙○○逮捕。
(四)案經陳智焮、戊○○、胡慶忠告訴臺北縣政府警察局蘆洲分
    局報告臺灣板橋地方法院檢察署檢察官偵查起訴，經本院合
    議庭裁定以簡式審判程序審理。
二、證據：
(一)被告丙○○於警詢、偵訊及本院訊問、審理時之自白。
(二)證人陳智焮、己○○、甲○○於警詢之指述。
(三)證人丁○○、乙○○、戊○○、庚○○、陳林弘及胡慶忠於
    警詢及偵查中之指證。
(四)扣押物品目錄表、扣押筆錄及贓物認領保管單共7張。
(五)失竊物品之照片共計27幀及監視錄影器翻拍照片共4幀。
三、核被告丙○○所為如附表編號一至八所示部分，均係犯刑法
    第320 條第1 項之竊盜罪；另被告丙○○明知無支付能力，
    至被害人胡慶忠所經營之小吃店消費後，未予付款，逕自離
    去，核其所為，係犯刑法第339 條第2 項之詐欺得利罪。被
    告所犯如附表所示之各次犯行及詐欺得利犯行，均犯意各別
    ，行為互殊，應予分論併罰。又被告前有如事實及理由欄所
    載之犯罪、科刑及刑之執行情形，有臺灣高等法院被告前案
    紀錄表1 份在卷可稽，其於有期徒刑執行完畢後5 年內，再
    犯有期徒刑以上刑之本罪，均為累犯，應俱依刑法第47條第
    1 項之規定，加重其刑。被告於有偵查權限之機關及公務員
    發覺其如附表編號二至六所示之竊盜犯行前，即向臺北縣政
    府警察局蘆洲分局警員自承該等犯行並接受裁判乙節，業據
    被告於警詢時自承在卷，並有警詢筆錄在卷可按，是被告所
    犯如附表編號二至六所示之犯行均符合自首之要件，爰依刑
    法第62條前段之規定，均減輕其刑，並依法先加後減之。爰
    審酌被告前已有多次竊盜案件之前科紀錄，足見其素行不佳
    ，不思悔悟，另考量其本件犯罪之動機、目的、手段、竊盜
    及詐欺得利之次數、造成被害人等財產損失程度，暨犯後坦
    承犯行等一切情狀，各量處如附表及主文所示之刑，併分別
    就所諭知有期徒刑及拘役定其應執行之刑，暨就拘役部分，
    諭知如易科罰金之折算標準，以示懲儆。再被告犯如附表編
    號二所示之竊盜案件後，中華民國九十六年罪犯減刑條例業
    經總統於96年7 月4 日公布，並自同年月16日起生效施行，
    核被告所為如附表編號二所示之犯罪時間，係在96年4 月24
    日以前，合於該條例所列之減刑要件，爰依該條例第2 條第
    1 項第3 款規定，減其宣告刑2 分之1 為有期徒刑1 月又15
    日。
四、應依刑事訴訟法第273 條之1 第1 項、第299 條第1 項前段
    、第310 條之2 、第454 條第1 項，刑法第320 條第1 項、
    第339 條第2 項、第51條第5 款、第6 款、第47條第1 項、
    第41條第1 項前段、第62條前段，刑法施行法第1 條之1 ，
    中華民國九十六年罪犯減刑條例第2 條第1 項第3 款、第7
    條，判決如主文。
本案經檢察官吳宗光到庭執行職務。
中    華    民    國    98    年    1     月    22    日
                  刑事第十四庭  法  官  鄭燕璘
以上正本證明與原本無異。
如不服本判決，應於判決送達後10日內，向本院提出上訴書狀敘
明上訴理由（應附繕本），上訴於臺灣高等法院。
中    華    民    國    98    年    1     月    22    日
                                書記官  陳筱惠
附錄本案論罪科刑法條全文：
刑法第320條：
意圖為自己或第三人不法之所有，而竊取他人之動產者，為竊盜
罪，處 5 年以下有期徒刑、拘役或 5 百元以下罰金。
意圖為自己或第三人不法之利益，而竊佔他人之不動產者，依前
項之規定處斷。
前二項之未遂犯罰之。
刑法第339條：
意圖為自己或第三人不法之所有，以詐術使人將本人或第三人之
物交付者，處5 年以下有期徒刑、拘役或科或併科1 千元以下罰
金。
以前項方法得財產上不法之利益或使第三人得之者，亦同。
前二項之未遂犯罰之。
附表：
┌──┬────┬──────┬────┬──────┬────┬─────────┐
│編號│犯罪時間│  犯罪地點  │ 被害人 │  犯罪方法  │所得財物│     主    文     │
├──┼────┼──────┼────┼──────┼────┼─────────┤
│ 一 │97年11月│臺北縣三重市│陳智焮  │趁被害人疏未│車牌號碼│丙○○竊盜，累犯，│
│    │20日14時│三和路4 段23│        │取下機車鑰匙│GEH-947 │處有期徒刑伍月。  │
│    │10分許  │1 巷口      │        │，徒手竊取車│號重型機│                  │
│    │        │            │        │牌號碼GEH-94│車1輛   │                  │
│    │        │            │        │7 號重型機車│        │                  │
│    │        │            │        │            │        │                  │
├──┼────┼──────┼────┼──────┼────┼─────────┤
│ 二 │96年2 月│臺北縣五股鄉│丁○○  │徒手竊取    │21段變速│丙○○竊盜，累犯，│
│    │10日14時│凌雲路1 段15│        │            │腳踏車1 │處拘役參拾日，如易│
│    │許      │8 巷33號前  │        │            │輛      │科罰金，以新臺幣壹│
│    │        │            │        │            │        │仟元折算壹日。減為│
│    │        │            │        │            │        │拘役拾伍日，如易科│
│    │        │            │        │            │        │罰金，以新臺幣壹仟│
│    │        │            │        │            │        │元折算壹日。      │
├──┼────┼──────┼────┼──────┼────┼─────────┤
│ 三 │97年11月│臺北縣五股鄉│不詳    │徒手竊取    │LUCKY 牌│丙○○竊盜，累犯，│
│    │17日2 時│成泰路3 段54│        │            │變速腳踏│處拘役貳拾伍日，如│
│    │許      │3 巷口      │        │            │車1輛   │易科罰金，以新臺幣│
│    │        │            │        │            │        │壹仟元折算壹日。  │
├──┼────┼──────┼────┼──────┼────┼─────────┤
│ 四 │97年11月│臺北縣五股鄉│己○○  │徒手竊取    │JHK 牌腳│丙○○竊盜，累犯，│
│    │某日    │成泰路3 段55│        │            │踏車1輛 │處拘役貳拾伍日，如│
│    │        │9 巷4 號    │        │            │        │易科罰金，以新臺幣│
│    │        │            │        │            │        │壹仟元折算壹日。  │
├──┼────┼──────┼────┼──────┼────┼─────────┤
│ 五 │97年8 月│臺北縣五股鄉│庚○○  │趁被害人疏未│車牌號碼│丙○○竊盜，累犯，│
│    │中旬某日│天乙路101 之│        │取下機車鑰匙│GAJ-300 │處有期徒刑肆月。  │
│    │        │8 號前      │        │，徒手竊取車│號重型機│                  │
│    │        │            │        │牌號碼GAJ-30│車1輛   │                  │
│    │        │            │        │0 號重型機車│        │                  │
├──┼────┼──────┼────┼──────┼────┼─────────┤
│ 六 │97年11月│臺北縣蘆洲市│乙○○  │趁被害人疏未│車牌號碼│丙○○竊盜，累犯，│
│    │5 日15時│長榮路321 號│        │取下機車鑰匙│EGT-432 │處有期徒刑肆月。  │
│    │許      │前          │        │，徒手竊取車│號輕型機│                  │
│    │        │            │        │牌號碼EGT-43│車1輛   │                  │
│    │        │            │        │2 號輕型機車│        │                  │
├──┼────┼──────┼────┼──────┼────┼─────────┤
│ 七 │97年11月│臺北縣五股鄉│戊○○  │徒手竊取    │運動鞋3 │丙○○竊盜，累犯，│
│    │10日15時│凌雲路1 段14│        │            │雙、皮鞋│處拘役參拾日，如易│
│    │50分許  │9 巷21號10樓│        │            │1雙     │科罰金，以新臺幣壹│
│    │        │前          │        │            │        │仟元折算壹日。    │
├──┼────┼──────┼────┼──────┼────┼─────────┤
│ 八 │97年11月│臺北縣五股鄉│胡慶忠  │徒手竊取    │牙膏1 條│丙○○竊盜，累犯，│
│    │12日22時│新五路218號 │        │            │、慕絲1 │處拘役拾日，如易科│
│    │30分許  │            │        │            │罐      │罰金，以新臺幣壹仟│
│    │        │            │        │            │        │元折算壹日。      │
└──┴────┴──────┴────┴──────┴────┴─────────┘


司法院資訊處製作；財團法人民間司法改革基金會備份。
